【裁判字號】    89,易,937
【裁判日期】    890905
【裁判案由】    竊盜
【裁判全文】
臺灣屏東地方法院刑事判決                          八十九年度易字第九三七號
    公  訴  人  臺灣屏東地方法院檢察署檢察官
    被      告  甲○○
右列被告因竊盜案件，經檢察官提起公訴（八十九年度偵字第三三六五號），本院判
決如左‥
    主  文
甲○○無罪。
     理  由
一、公訴意旨略謂：甲○○基於意圖為自己不法之所有，於八十八年四月二十六日下
    午三時許，在屏東縣車城鄉內埔三十九號，竊取乙○○所有之易利信六二八型行
    動電話乙支，得手後據為己有，嗣經乙○○報警查獲，因認被告所為係犯刑法第
    三百二十條第一項之竊盜罪嫌。
二、按犯罪事實應依證據認定之，無證據不得推定其犯罪事實。又不能證明被告犯罪
    者，應諭知無罪之判決，刑事訴訟法第一百五十四條、第三百零一條第一項分別
    定有明文。又認定不利被告之事實，須依積極證據，苟積極證據不足為不利於被
    告事實之認定時，即應為有利於被告之認定，不必有何有利之證據；事實之認定
    ，應憑證據，如未能發現相當證據，或證據不足證明，自不能以推測或擬制之方
    法，以為裁判基礎，最高法院三十年上字第八一六號、四十年台上字八六號亦分
    別著有判例。另刑法上之竊盜罪，須意圖為自己或第三人不法之所有，而取他人
    所有物，為其成立要件。如行為人取得他人之物係為求其債權實現之擔保者，即
    欠缺意思要件，縱其結果不免有民事上之侵權責任，要難認有構成刑法上之竊盜
    罪。
三、本件公訴意旨認被告甲○○所為涉犯刑法第三百二十條第一項之竊盜罪嫌，無非
    以被告於臺灣高等法院高雄分院審理時坦承及告訴人乙○○之指述為論據。訊據
    被告則堅詞否認有何竊盜之情事，辯稱：係向告訴人追討寄放之雅石，因告訴人
    不還，才扣手機欲用以交換雅石，伊並未竊盜等語。經查：（一）、被告於臺灣
    高等法院高雄分院審理中固坦認於上揭時地拿取告訴人所有之手機，惟並未坦承
    竊盜犯行一節，業據本院調取臺灣高等法院高雄分院八十九年上易字第四九○號
    卷詳閱屬實，先予敘明。（二）、被告借用告訴人之汽車，致該車水箱受損，遂
    置放雅石一顆於告訴人處，用以暫為汽車損壞修理費用之擔保。八十八年四月二
    十六日下午三時，被告至告訴人處，欲要回雅石出售，因被告未償還上開汽車修
    理費用，遭告訴人拒絕等情，亦經本院調閱臺灣屏東地方法院檢察署八十八年度
    偵字第三三九五號、本院八十八年易字第一一七八號及臺灣高等法院高雄分院八
    十九年度上易字第四九○號等卷中被告及告訴人之陳述，堪認為事實。（三）、
    被告取石遭拒後，雙方爭執，被告遂趁告訴人暫離之際，拿取告訴人所有置放於
    上址客廳之手機一支之事實，亦據被告供陳在卷，核與告訴人陳稱之情節相符，
    亦堪認為事實。綜上事實，並審以被告與告訴人間因取石之事齟齬及被告催討雅
    石遭拒與被告拿取手機間之時間緊密，則被告稱其拿取手機，係欲以之與告訴人
    交換雅石一節，尚與常情無違，堪值採信。核以首揭說明，被告雖不免有民事上
    之侵權責任，仍要難認有何意圖為自己不法之所有，而竊取手機之犯意。此外，
    本院復查無其他積極證據足資證明被告犯罪，揆諸前揭說明，被告犯罪尚屬不能
    證明，自應為被告無罪之諭知。
據上論斷，應依刑事訴訟法第三百零一條第一項，判決如主文。
本案經檢察官林津鋒到庭執行職務。
中      華      民      國     八十九     年      九     月      五     日
                                       臺灣屏東地方法院刑事第二庭
                                          審判長  法  官  吳永宋
                                                  法  官  何清富
                                                  法  官  林昌義
右正本證明與原本無異。
對於本判決如有不服應於收受送達後十日內向本院提出上訴書狀上訴於台灣高等法院
高雄分院並按他造當事人之人數附具繕本。
                                                  書記官  丁廣飛
中      華      民      國     八十九     年      九     月      五     日


司法院資訊處製作；財團法人民間司法改革基金會備份。
